
```{r}
library(ggplot2)
```
#ggplot2 : 그래프를 선언적으로 생성하는 시스템입니다.
#ggplot2의 기본요소
#1. data frame
#2. aes (색깔, 크기)
#3. geoms (점,선,모양)
#4. stats (통계적 처리)
#5. scale (aes에서 사용한 스케일)

#1. data frame
```{r}
mtcars
```
#R 기본 내장함수
```{r}
plot(mtcars$wt, mtcars$mpg)
```
#qplot(x축,y축,data) : ggplot2에서 가장 기본적인 그래프
```{r}
qplot(wt,mpg,data=mtcars)
```

#2. aes
```{r}
diamonds
```
```{r}
qplot(carat,price,data = diamonds)
```
```{r}
qplot(carat, price, data = diamonds,colour=clarity)
```

#3. geoms
```{r}
ggplot(mtcars, aes(x = wt, y = mpg)) + geom_point()
```

```{r}
ggplot(mtcars, aes(x = wt, y = mpg)) + geom_line()
```

```{r}
ggplot(mtcars, aes(x = wt, y = mpg)) + geom_point(colour = "red",pch=3,size=10)
```

#stats
#요약 데이터를 통계적으로 어떻게 변환해서 보여 줄 것인지를 설
#count : 관측값의 개수
#density : 밀도(전체합 1)
#ncount : [0,1]로 스케일된 count
#ndensity : [0,1]로 스케일된 ndensity
```{r}
ggplot()+stat_bin(data = diamonds, aes(x= price, y = ..count..))
```
```{r}
ggplot()+stat_bin(data = diamonds, aes(x= price, y = ..ncount..))
```

#scale
#데이터의 값을 표현하기 위해, 각각의 시각적인 요소들을 어떻게 변환해서 나타낼 것인가의 설명
#축 제목, 축 제한, 눈금표시 
```{r}
ggplot(mtcars, aes(x = wt, y = mpg)) + geom_point() + ggtitle("hello title")
```
```{r}
ggplot(mtcars, aes(x = wt, y = mpg)) + geom_point()+scale_x_continuous(sec.axis = dup_axis()) +scale_y_continuous(sec.axis = dup_axis())
```
#dup_axis 는 기본 축을 복제하여 효과적으로 기본 축을 미러링하는 보조 축을 생성하기위한 속기입니다.


